臺灣高等法院刑事判決　　　　　　 94年度上更(一)字第135號
上　訴　人　臺灣桃園地方法院檢察署檢察官
上　訴　人
即　被　告　丙○○
指定辯護人　薄正任律師
上列上訴人因違反毒品危害防制條例案件，不服臺灣桃園地方法
院90年度訴字第1886號，中華民國92年9月29日第一審判決（起
訴案號：臺灣桃園地方法院檢察署90年度偵字第15343號），提
起上訴，判決後經最高法院發回更審，本院判決如下：
    主  文
原判決關於丙○○部分撤銷。
丙○○販賣第一級毒品未遂，處有期徒刑拾肆年，褫奪公權玖年
。扣案之毒品海洛因壹包（毛重壹拾玖點肆公克）沒收銷燬之，
扣案之門號0000000000號、0000000000號
行動電話貳具均沒收。
    事  實
一、丙○○於民國83年 3月31日因販賣運輸毒品等案件，經本院
    判處有期徒刑19年 6月，83年5月9日確定，於83年7月6日入
    監執行，89年 3月27日縮短刑期假釋出監，指揮書執行完畢
    日期為99年 7月24日。因徐秋雄（所涉施用毒品犯行另經臺
    灣桃園地方法院裁定送觀察、勒戒，因有繼續施用毒品傾向
    經臺灣桃園地方法院裁定令入戒治所施以強制戒治 1年）於
    90年9月9日晚上，於桃園縣桃園市○○○街185巷8號住處前
    ，持有第一級毒品半錢之海洛因2包（2包合計淨重1．17 公
    克，包裝重 0．48公克）、第二級毒品安非他命 1包（毛重
    0．4公克），為據報在現場埋伏守候之桃園縣警察局桃園分
    局員警查獲，經警詢問毒品來源，徐秋雄供陳丙○○持有第
    一級毒品海洛因，嗣經警授意，徐秋雄於當晚，以00000000
    00號行動電話撥打0000000000號行動電話聯絡丙○○，佯稱
    欲購買半兩（18．75）公克之海洛因，丙○○基於販賣第一
    級毒品海洛因之犯意，告知價錢新臺幣（下同）5萬元，並
    約在桃園縣桃園市○○○路○段78號「超越巔峰ＫＴＶ」前
    碰面交易，適於當晚8時31分、9時9分許鄭平彰（本院前審
    依持有海洛因罪判處有期徒刑1年確定）即持用0000000000
    號行動電話撥打0000000000號行動電話與丙○○聯絡，丙○○遂吩咐鄭平彰將所持有之海洛因攜至「超越巔峰ＫＴＶ」
    ，當晚10時30分許丙○○偕友人丁○○（經不起訴處分確定
    ），乘坐由不知情之友人邱奕興（經不起訴處分確定）駕駛
    之ＥＵ－3511號自用小客車，抵「超越巔峰ＫＴＶ」停車場
    旁，不久鄭平彰亦駕駛ＳＡ－3052號自用小客車攜海洛因2
    包到達，丙○○下車走近徐秋雄乘坐之計程車，向徐秋雄招
    呼時，在車內守候埋伏之桃園分局偵查員王祥逢立即下車表
    明身分並逮捕丙○○，丙○○表示海洛因在停車場外友人車
    上，王祥逢立刻以無線電通知在停車場外埋伏之同事楊勝雄
    ，適鄭平彰走至車後座取丙○○寄放之2包海洛因，查覺有
    異，手持1包（毛重19．4公克）海洛因而逃逸時，楊勝雄見
    狀上前攔阻，鄭平彰雖欲將海洛因1包吞下，仍為楊勝雄攔
    下查扣，並在鄭平彰所駕駛之ＳＡ－3052號自用小客車內查
    獲另1包海洛因（毛重34公克），另查扣丙○○所有，供販
    賣海洛因聯絡用之門號0000000000號、0000000000號行動電
    話2支，致丙○○販賣第一級毒品海洛因未遂。
二、案經桃園縣警察局桃園分局報請台灣桃園地方法院檢察署檢
    察官偵查起訴。
    理  由
一、訊據上訴人即被告丙○○否認有上述販賣第一級毒品海洛因
    犯行，辯稱：「我為了要拿欠我的三萬元，到桃園的時候，
    警察抓我，莫名其妙就被抓起來，我沒有販賣毒品」云云（
    見本院94年6月1日審理筆錄）。其於原審辯稱：90年9月8、
    9 日我都在佛堂，沒有離開過，我沒有販賣第一級、第二級
    毒品，徐秋雄後來也出庭作證毒品不是向我買的，9 日晚上
    10 點徐秋雄才打電話給我，我不可能晚上9點就打電話給鄭
    平彰叫他運輸毒品到查獲地，有電話通聯紀錄可以證明，我
    也沒有教唆運輸毒品」云云（見原審91年12月26日審理筆錄
    ）。
二、經查：
（一）、上揭鄭平彰持有第一級毒品海洛因之事實，業據鄭平彰
        供承在卷，復經證人即獲案員警王祥逢、楊勝雄證述屬
        實，並有第一級毒品海洛因2包（毛重19．4公克及毛重
        34公克）可證，並有法務部調查局90年10月 9日（90）
        陸（一）字第90179694 號鑑定通知書1紙（電腦條碼：
        000000000號，見偵卷第203頁）及桃園警察分局扣押物
        品目錄表（見偵卷第59頁）在卷可稽。
（二）、1、又證人徐秋雄於90年 9月9日晚間，為警逮捕後，經
        警授意撥打電話與丙○○聯絡，佯購半兩海洛因，雙方
        約於桃園市○○○路 ○段78號「超越巔峰ＫＴＶ」碰面
        ，於當晚10時30分許，被告及鄭平彰先後抵達，並於鄭
        平彰處扣得 2包海洛因之情，亦據徐秋雄證稱：我因要
        供出毒品來源，便於90年9月9日晚以我的電話00000000
        00及0000000000打電話至 0000000000及0000000000 給
        被告，稱要購買半兩海洛英（18．75公克），被告便說
        價格為5萬元，約我到桃園市○○○路○段超越顛峰ＫＴ
        Ｖ前交易，約半小時我與喬裝警員到該址等被告，被告
        便走路過來敲車窗，並說東西在旁邊的車上，警方隨即
        表明身分查獲，並於路旁查獲與被告一同前來之丁○○
        、鄭平彰、劉武藏、黃美淑、邱奕興，並查獲毒品等物
        等語（見90年9月10日警訊筆錄），又證稱：「我是90
        年9月9日晚上為警查獲持有毒品，警方希望我配合查出
        上手，我才約丙○○買毒品」（見90年9月10日偵查筆
        錄），及稱：「是警察叫我打，警察叫我交一個藥頭給
        他，我曾經到丙○○的廟裡賭博，有藥頭在那邊出入，
        我要他幫我調半兩海洛因，丙○○說他沒有，他說他幫
        我問看看，因他剛好要到桃園買廟裡拜拜的東西，就約
        我在超越巔峰停車場前等」等語（見91年3月14日原審
        筆錄）。證人即員警王祥逢於原審證稱：「徐秋雄主動
        說要報上線讓我們抓，他打他的行動電話聯絡上手，當
        初他們約在大興西路超越顛峰前面碰面，我們請義刑協
        助，徐秋雄坐在路旁某計程車右前座，我在後座，後來
        丙○○走近計程車，我下車表明身分，他說他身上沒有
        毒品，毒品在他朋友的車上，我控制丙○○，經他告知
        ，才知路旁停有三部車，鄭平彰是開那三部車其中一部
        車，他是由其他同事、義刑逮捕，徐秋雄他說要調貨，
        丙○○說他身上沒有，來到桃園之後才幫他調，約碰面
        地點」等語（見原審90年11月30日筆錄）；又證稱：「
        徐秋雄跟對方約在該處說要買第一級毒品海洛因，我們
        車子到停車場之後有人從停車場門口走到我們車子旁邊
        ，我看見他（丙○○）走過來就下車，並跟他表明我是
        警察，叫他蹲下，而且叫他把身上的毒品拿出來，他說
        他身上沒有，毒品在他朋友那邊，我當時問丙○○說你
        朋友停在哪裡，他說車子停在路口，有告訴我車子的顏
        色，我就趕緊用無線電聯絡在路口等的同事及義刑」等
        語（見原審91年9月20日筆錄）。證人即員警楊勝雄於
        原審證稱：「是徐秋雄用行動電話聯絡上手出來。徐秋
        雄說要調海洛因，約碰面的時間、地點，他們好像有二
        、三台車過來，當時我在另外一個地方埋伏，看到一名
        犯嫌很慌張的跑過來，當時他（指鄭平彰）手上拿有一
        包海洛因，後來在他的車上也發現一包海洛因」等語（
        見90年11月30日原審筆錄）；又證稱：當時無線電聽到
        ，丙○○要過去和他們交易，我和張俊就下車，轉頭看
        ，就看到鄭平彰朝我們這邊衝來，我和張俊就去追，在
        我們停車的前方有一西餐廳逮到鄭平彰，當時他的手上
        就拿著一包海洛因，想往嘴裡塞，另外扣到車上有查獲
        海洛因」等語（見91年9月13日原審調查筆錄）。2 、
        被告於警訊、偵查及原審調查時分別坦稱：「（於90
        年9月9日22時30分許在桃園市○○○路○段78號前為警
        查獲，因我朋友徐秋雄打我行動電話0000000000及0000
        000000給我，問我有沒有海洛因毒品可以買」等語（見
        90年9月10日警訊筆錄）；稱：當天晚上，他打我的000
        0000000或 0000000000號行動電話問我有無海（海洛因
        ），他想買，我告訴他沒有，他說等一下要去我佛堂，
        我說等一下我要去桃園，約他等一下在桃園見面」、「
        當晚6、7點徐秋雄打電話到大溪我的佛堂，說他要買海
        洛因，問我這邊有沒有人有，我說我們那邊沒有，我說
        我到桃園再幫你問看看」（見90年11月7日原審筆錄）
        、「正好那天晚上徐秋雄打電話給我，第一通他請我幫
        他找人買藥」等語（見91年11月26日原審筆錄）。足認
        被告應證人徐秋雄之約前往桃園市○○○路 ○段78號前
        ，確係販犯毒品無訛。
（三）、1、 被告於警訊、偵查、原審及本院雖然辯稱與證人徐
        秋雄相約在桃園市○○○路 ○段78號碰面係為了向證人
        徐秋雄催討3萬元借款。2、證人徐秋雄於91年3 月14日
        、91年6月12日原審調查時，亦稱有積欠被告丙○○3萬
        元云云，並稱：「我打給別人不通，之前我到廟裡拜拜
        時，丙○○有介紹人給我認識，說那些人是藥頭，我叫
        他幫我問看看，說我要買半兩，當時他剛好在桃園，他
        說要買拜拜的東西，約在超越顛峰碰面，順便有說我欠
        他3萬元的事，我說到了再講」云云（見原審91年6月12
        日筆錄），復稱：「是警察叫我打的，警察叫我交一個
        藥頭給他，我說我不知道藥頭，不過我曾經到丙○○的
        廟裡賭博，有藥頭在那邊出入，我說我只能電話問丙○○看看，警察就叫我打」云云（見91年3月14日、6月12
        日原審筆錄）。3、證人丁○○於90年11月30日、91年3
        月15日原審調查時亦稱：「我只知道徐秋雄有欠丙○○
        3萬元，被抓當天我聽到丙○○打電話向徐秋雄要3萬元
        ，時間是被逮捕的半小時前，當時我們在丙○○的廟」
        云云（見90年11月30日原審筆錄），又稱：「之前在大
        溪丙○○與徐秋雄有電話聯絡，丙○○跟徐秋雄要3 萬
        元」云云（見91年3月15日原審筆錄）。4、惟被告於90
        年9 月24日偵查、91年12月26日於原審調查時均係稱：
        「（有無先在電話中和徐約好向他要債？）沒有，我準
        備見到他本人時才向他要」（90年 9月24日偵查筆錄）
        、「那天晚上連同佛堂他共打給我三次（當天晚上在佛
        堂與徐秋雄通電話時有無跟他提到還錢的事？）沒有（
        之後與徐秋雄通電話時有無提到還錢的事？）都沒有，
        因我怕徐秋雄不和我見面，所以都沒有提到還錢的事」
        （91年12月16日原審筆錄）；因此，足見證人徐秋雄、
        丁○○證稱被告在電話中有向徐秋雄提及 3萬元欠款，
        均係事後附和被告之詞而不實在。
（四）、1、被告歷次均辯稱90年9月8日、90年 9月9日均在桃園
        縣大溪鎮一德里二層40 號廟堂從事裝潢工作；2、證人
        林例國證稱：「（90年9月8日丙○○是否也在該處？）
        是。（丙○○有無離開過？）沒有」（見91年1月3日原
        審調查筆錄）、證人戊○○於91年1月3日原審訊問時稱
        ：「（90年9月8日有無前往丙○○在大溪一德里的廟？
        ）有，我大概是下午1點多過去，（何時離開？）下午4
        、5點，（90年 9月8日待在上址丙○○的廟時，有無看
        見林例國、乙○○、邱奕興、丁○○、丙○○這些人？
        ）有，他們在那邊訂裝潢工作」（見91年1月3日原審調
        查筆錄）、證人己○○稱：（90年9月9日丙○○被抓前
        替丙○○工作多久了？）10多天，我是在大溪二層丙○○的廟工作，白天有看到，我是每天早上八點半上工，
        五點就收工，有時他（指被告丙○○）朋友來，他在和
        朋友泡茶聊天，招待一些到廟裡來的人」（原審91年 4
        月11日調查筆錄）、證人余謝珠枝證稱：「早上10點半
        左右過去，（待到何時離開？）下午 3點多，我們在那
        邊拜拜、聊天，之後他留我們在那邊吃中飯，飯後，他
        邀我們到廟後面的竹林挖竹筍，他在旁邊陪我們泡茶」
        云云（見91年6月7日原審調查筆錄），證人甲○○證稱
        ：「好像是9月9日，剛好星期日有放假：我騎機車載我
        太太（余謝珠枝）過去，是早上10點多過去，去那邊拜
        拜，之後丙○○留我們在那邊吃飯、聊天，飯後：丙○○就帶我去挖竹筍，竹筍挖完後已經是下午3、4點，我
        和我太太就騎機車離開」云云（見91年6月7日原審調查
        筆錄）。雖然證人林例國、戊○○二人均稱90年9月8日
        被告是在大溪鎮一德里二層40號廟堂從事裝潢工作，證
        人己○○證稱90年9月8日、9月9日在廟堂從事裝潢工作
        時均有看見被告，然而證人林例國所稱證人邱奕興、戊○○、丁○○等人自當日中午過後即在上址幫忙裝潢工
        作，與證人戊○○稱：「我去那邊拜拜，喝茶」（見91
        年1月3日原審調查），證人丁○○陳稱：「其等在上址
        ，當天下午3、4點我有去大溪丙○○的廟找丙○○打牌
        ，打了2、3小時後在他那裡吃完飯後就離開」云云（90
        年11月30日原審調查筆錄），其等證詞互有出入，顯有
        瑕疵。又據證人己○○之證詞，其係在上址從事裝潢工
        作，被告則係招待訪客，二人並非一同工作，一直寸步
        不離待在一起，證人林例國、戊○○、己○○之證詞，
        均難據以認定被告於90年9月8日確係整日待在大溪鎮一
        德里二層40號而未曾離開。另證人甲○○、余謝珠枝二
        人係證述其二人於90年 9月9日上午10時許至同日下午3
        、4 時在大溪鎮一德里二層40號，是知證人甲○○、余
        謝珠枝之證詞，亦不足以認定被告於當日晚上8 時11分
        許至當晚 8時30分許仍在大溪廟堂前開證人等之證詞尚
        難採為有利於被告之認定。 2、於本院更一審審理時，
        被告稱：乙○○、丁○○、甲○○、己○○白天都在我
        佛堂，丁○○證明警訊筆錄在作假，徐秋雄十點打電話
        給我，我電話 9點54分電話就斷了，所以他不可能再打
        電話給我云云（見本院94年6月1日審理筆錄）。證人乙○○證稱：「9月9日那天，白天我和被告在佛堂，被告
        晚上離開，幾點我不知道。晚飯己○○沒吃，被告父子
        、我、我堂弟、甲○○（我不知道他名字）一起吃。 5
        點就下班，開始煮飯。大約 6點就吃飯了」云云（見本
        院94年6月1日審理筆錄）。證人丁○○證稱：被告被抓
        到那天（即90年9月9日），我去兩趟，大概早上一次、
        下午一次，確實時間我記不得。不認識證人徐秋雄，（
        沒有看過，怎麼知道有金錢糾紛？）是被告在那天晚上
        在電話中，表示要跟徐秋雄要錢，我才知道這件事，（
        當天晚上的行程？）山上廟裡出發，車上有三人、我、
        被告還有壹個叫做什麼興的，到桃園，直接到桃園，先
        去佛具店（路名不熟），再去大興西路。（原先打算買
        何物？）佛具，東西很多。我是陪他一起去，只是說要
        去買拜拜用的東西。還有設備。（為何帶一堆錢？）他
        就是要買佛具。（為何沒有買成？）那間佛具關掉了。
        我們去經過一間店而已云云（見本院94年6月1日審理筆
        錄）。證人甲○○證稱：「我只是去他廟裡拜拜、挖竹
        筍。我很晚離開。時間不記得。我與我太太去。（既然
        不知道時間，你如何知道是在9月9日去他家？）我不知
        道當天是那一天。有在他那裡吃晚餐。煮好竹筍就走了
        。我沒有看到他們三人。我下午大約3、4點去，吃完後
        ，然後煮竹筍，很晚走。我吃晚飯的時候，沒有看到今
        天到庭的三位證人（乙○○、丁○○、己○○）」云云
        （見本院94年6月1日審理筆錄）。證人己○○證稱：日
        子我不記得，我在那邊作裝潢，在廟裡做了十多天云云
        （見本院94年6月1日審理筆錄）。依證人乙○○所述當
        日5點就下班，開始煮飯。大約6點就吃飯云云，亦顯無
        法知道被告當晚之行蹤；證人丁○○亦證稱不記得去廟
        裡之確實時間，且不認識證人徐秋雄，知道有金錢糾紛
        ，係被告在那天晚上在電話中，表示要跟徐秋雄要錢云
        云，與被告一再稱未於電話中向證人徐秋雄要債，以免
        其不還錢等詞不符，且證人丁○○當日與被告前往桃園
        市係欲購買佛具，然竟不知欲購買種何佛具；證人楊宗
        正對於是日情節已不復記憶，其中證人甲○○所陳，與
        其於原審所供離開廟之時間已不相一致，且其不清楚被
        告離開廟之時間，當日沒有看到證人乙○○、丁○○、
        己○○云云；凡此均無從採為有利於被告之認定。
（五）、綜上所述，本件事證已臻明確，被告所辯無非卸責之詞
        ，不足採信，其犯行堪以認定。
三、查司法警察（官）對於自始即有犯罪故意之行為人，因達成
    犯罪調查目的之必要，佈設機會，與之對合，藉以蒐集證據
    ，不違背法定程序者，自為法之所許（最高法院93年台上字
    第1704號判決參照）。證人徐秋雄持有第一級、第二級毒品
    經警查獲後，經警授意，由證人徐秋雄打電話給自始即有販
    賣第一級毒品犯罪故意之被告丙○○，佯稱欲購買第一級毒
    品海洛因，釣出被告，配合警方辦案，藉以蒐集證據，並無
    何其他違反法定程序之情形，合先敘明。按海洛因為毒品危
    害防制條例第2條所規範之第1級毒品，被告經警查獲販賣毒
    品海洛因予徐秋雄之行為，係徐秋雄經警授意所為，尚乏買
    賣之真意，未及交易即為警查獲，核被告所為，係犯毒品危
    害條例第4條第 5項、第1項之販賣第一級毒品未遂罪，並依
    刑法第26條前段規定減輕其刑。原審認被告基於概括之犯意
    ，另於90年9月9日傍晚，在桃園市○○街，販賣8000元之海
    洛因並無償轉讓安非他命予徐秋雄，有觸犯連續販賣第一級
    毒品及轉讓第二級毒品罪名，尚有未洽（理由詳如後述）。
    檢察官上訴指稱被告另涉有起訴書所指之教唆運輸第一級毒
    品罪，尚非有理由，被告上訴指摘原判決不當非無理由，原
    判決關於被告部分既有可議，自應由本院予以撤銷改判。爰
    審酌被告之素行、犯罪動機、手段、所得、犯罪後否認之態
    度等一切情狀，量處有期徒刑14年，並依刑法第37條第 2項
    規定宣告褫奪公權 9年。扣案之海洛因1包（毛重19．4公克
    ）為查獲之毒品，應依毒品危害防制條例第18條第 1項前段
    規定沒收銷燬之。另扣案之門號0000000000號、0000000000
    號行動電話 2支，係被告所有，供本案販賣第一級毒品海洛
    因聯絡所用之物，應依同條例第19條第 1項前段規定宣告沒
    收。另自被告身上扣得之現金15萬元，被告丙○○辯稱係其
    要買寺廟所用之物及給付工程款、材料費之款項，非販賣毒
    品所得，因查無證據證明係被告丙○○本件販賣毒品所得，
    爰不為宣告沒收。至海洛因2包（合計淨重1．17公克，包裝
    重0．48公克，純度百分之38．8 2，純質淨重0．455公克）
    ，另1包合計淨重34公克，安非他命1包（含袋毛重0．4公克
    ），雖為查獲之毒品，然與本件被告前開犯罪無涉，不予宣
    告沒收，依最高法院78台非字第72號判例意旨，應由檢察官
    另行聲請單獨宣告沒收，應予敘明。
四、公訴意旨另以：被告丙○○於90年 9月9日下午1時許，在桃
    園市○○街南門大廈前，以 8千元之價格，將第一級毒品海
    洛因2包（共重1．9公克）、第二級毒品安非他命1包（共重
    0．4公克），出售予證人徐秋雄；又於前開判決有罪部分，
    被告以 5萬元價格應允出售第一級毒品海洛因，隨即於當日
    晚上9時許，教唆指示友人鄭平彰駕車，所寄放之海洛因2包
    （共重 53．4公克），自桃園縣大園鄉，載運至桃園市○○○路 ○段78號前，欲交付予徐秋雄，鄭平彰前往，嗣於當日
    晚上10時30分許，在上址與被告同為警查獲。因認被告丙○○另犯毒品危害防制條例第4條第1項、第2項之運輸第一級
    毒品、販賣第一級毒品、販賣第二級毒品等罪嫌。（一）、
    被告於90年9月9日下午1時許，在桃園市○○街南門大廈前
    ，出售第一級毒品海洛因2包（共重1．9公克）、第二級毒
    品安非他命1包（共重0．4公克）部分。訊據被告堅決否認
    有前開犯行。查：1、此部分除證人徐秋雄之指訴外，僅有
    通聯紀錄及第一級毒品海洛因2包、第二級毒品安非他命1包
    扣案可證。而證人徐秋雄於90年9月10日警訊、偵查時固稱
    ：「是向丙○○購買的，於90年9月9日13時許我以我的行動
    電話0000000000打電話給丙○○0000000000及0000000000號
    ，稱要向他購買半錢海洛英，丙○○便說價格為8千元，我
    便約丙○○到桃園市○○街南門大廈前交易，約半小時我到
    達該大廈前等丙○○，丙○○前來便從銀灰色自小客車（車
    號不詳）右側下車，後將海洛英2包及安非他命1包交給我，
    我再將8千元交給丙○○」云云（90年9月10日警訊筆錄）、
    「（90年9月9日晚上於案發的地方為警查獲身上有毒品？）
    我是當天中午向丙○○買的：我以8千元買半錢」云云（90
    年9 月10日偵查筆錄），然經原審調閱證人徐秋雄自承持用
    之行動電話門號0000 000000號及被告持用之行動電話門號
    00000 00000、0000000000，自90年9月1日起至90年9月9日
    止之雙向通話記錄結果，90年9月9日晚間，證人徐秋雄為警
    逮捕之前，其中(1)、90年9月9日下午7時54分35秒、(2)、90
    年9月9日下午8時9分22秒、(3)、90年9月9日下午8時11分12
    秒有000 0000000號發話至0000000000號之通話紀錄，90年9
    月9日下午8時11分49秒有0000000000號發話至0000000000號
    之通話紀錄，有遠傳電信股份有限公司傳真至原審之000000
    0000號申請人資料及90年9月1日至90年9月9日雙向通話紀錄
    、和信電訊股份有限公司函送原審之0000000000號、000000
    0000號門號用戶資料及90年9月1日至90年9月9日通聯紀錄在
    卷可稽，可知證人徐秋雄於90年9月9日晚間被警逮捕前，以
    持用之行動電話與被告持用之行動電話有通話之事實，而證
    人徐秋雄於警訊、偵查係證稱於中午、下午1時與上手聯絡
    購買海洛因，與前述通聯紀錄晚間7時54分至8時11分許有通
    話紀錄確有出入，證人徐秋雄陳述該毒品係向被告購買乙節
    ，即具瑕疵而非可遽信，縱證人徐秋雄經警逮捕時，確於其
    處扣得第一級毒品海洛因2包、第二級毒品安非他命1 包，
    然不能證明係購自於被告，此部分應為被告無罪之判決，惟
    檢察官認此部分與前開判決有罪之部分，有連續犯或想像競
    合犯之關係，爰不另為無罪之諭知。（二）、運輸毒品部分
    。查被告於 90年9月8日下午2時30分許，攜海洛因二包至大
    園鄉○○路 ○段138巷6號鄭平彰住處，託交保管，翌日晚間
    被告請鄭平彰拿到桃園市○○○路 ○段78號「超越巔峰ＫＴ
    Ｖ」一節，固據證人鄭平彰於偵查及原審供述在卷，並有扣
    得第一級毒品海洛因 2包在案，然為被告堅決所否認，且本
    院經查前開扣案之第一級毒品海洛因 2包為自證人鄭平彰處
    所扣得，除證人一人之指陳外，尚無其他積極之事證足資證
    明係被告所託交，而鄭平彰運輸部分已經判決無罪確定，此
    外，復查無其他積極證據足資證明被告確實涉有教唆運輸第
    一級毒品罪，不能證明被告此部分犯罪，惟檢察官既認此與
    前開經本院論罪部分，有牽連犯裁判上一罪之關係，爰不另
    為無罪之諭知。
據上論斷，應依刑事訴訟法第369條第1項前段、第364條、第299
條第1項前段、毒品危害防制條例第4條第5項、第1項、第18條第
1項前段、第19條第1項、刑法第11條前段、第26條前段、第37條
第2項，判決如主文。
本案經檢察官錢漢良到庭執行職務。
中　　華　　民　　國　　94　　年　　6 　　月　　15　　日
　　　　　　　　　刑事第十六庭  審判長法　官  曾  德  水
　　　　　　　　　　　　　　　　　　  法　官  杜  惠  錦
　　　　　　　　　　　　　　　　　　  法　官  江  國  華
以上正本證明與原本無異。
如不服本判決，應於收受送達後十日內向本院提出上訴書狀，其
未敘述上訴之理由者並得於提起上訴後十日內向本院補提理由書
（均須按他造當事人之人數附繕本）。
                                      書記官  陳  秋  萍
中　　華　　民　　國　　94　　年　　6 　　月　　28　　日
附錄：本案論罪科刑法條全文
毒品危害防制條例第 4條製造、運輸、販賣第一級毒品者，處死
刑或無期徒刑；處無期徒刑者，得併科新台幣一千萬元以下罰金
。
製造、運輸、販賣第二級毒品者，處無期徒刑或七年以上有期徒
刑，得併科新台幣七百萬元以下罰金。
製造、運輸、販賣第三級毒品者，處五年以上有期徒刑，得併科
新台幣五百萬元以下罰金。
製造、運輸、販賣專供製造或施用毒品之器具者，處一年以上七
年以下有期徒刑，得併科新台幣一百萬元以下罰金。
前四項之未遂犯罰之。
